【裁判字號】    89,交訴,49
【裁判日期】    891009
【裁判案由】    公共危險
【裁判全文】
臺灣士林地方法院刑事判決                          八十九年度交訴字第四九號
    公  訴  人  臺灣士林地方法院檢察署檢察官
    被      告  甲○○
右列被告因公共危險案件（八十九年度交簡字第四○五號）），經檢察官聲請簡易判
決處刑（八十九年度偵字第三二八○號），本院認不宜以簡易判決處刑，改依普通程
序審理判決如左：
    主  文
甲○○服用酒類，不能安全駕駛動力交通工具而駕駛，處罰金壹萬貳仟元，如易服勞
役以參佰元折算壹日。
    事  實
一、緣甲○○於民國八十九年三月十一日下午某時，委請鄭智偉駕駛車牌號碼ＢＩ—
    五三○一號自小客車，載其至基隆尋找年籍姓名不詳綽號「阿星」之友人，嗣即
    與「阿星」等人，在八斗子海洋大學附近某餐廳飲用高粱酒，迄晚間八時許，始
    由鄭智偉駕車搭載離去，途經國道一號高速公路南下汐止收費站前，因酒後失言
    與鄭智偉發生口角，鄭智偉乃憤而將車停放於路肩，逕自下車後步行離去（約近
    晚間九時）。甲○○明知自己已有醉意不能為安全駕駛動力交通工具（於同日晚
    上十時二十三分許經警查獲後所測得酒精濃度值為○‧八八ＭＧ／Ｌ），本應注
    意不得駕駛汽車，以免影響公眾安全，竟仍貿然駕駛前開車輛，於通過汐止收費
    站後約二百公尺（即南向九公里五百公尺處）之外側車道上，即因不勝酒力而在
    駕駛座上沈睡，迨同日晚上十時二十三分許，為巡邏之國道公路警察局第一警察
    隊警員查獲。
二、案經內政部警政署國道公路警察局報請臺灣士林地方法院檢察署檢察官偵查聲請
    簡易判決處刑。
    理  由
一、訊據被告甲○○固承認被查獲當日確有在基隆友人處飲用高粱酒，已達沈醉之狀
    態，惟矢口否認有何酒後駕車之犯行，辯稱：當日來回均由友人鄭智偉載伊，回
    程途中因加油與否之細故與鄭智偉吵架，鄭智偉乃憤而下車逕行離去，伊即在車
    內右乘客座上迷迷糊糊睡著，醒來時已在警察局云云。然查：
  (一)右揭事實，業據證人即查獲本案之國道公路警察局第一警察隊警員乙○○到庭結
    證稱：「‧‧‧因為被告將車停在外側車道上，沒有任何亮燈指示。他大概停在
    南下汐止收費站二百公尺處，我看到他時他躺在駕駛座上睡覺。我當時叫他叫很
    久才有反應，但仍意識不清。我確定他是停在車道上，不是路肩。」（見本院八
    十九年九月二十五日審理筆錄）等語明確，並有舉發違反道路交通管理事件通知
    單及酒精濃度測試值表等在卷可稽。又證人鄭智偉於本院調查時，經隔離訊問，
    供證稱：伊係將車停放於汐止收費站前路肩，隨即下車步行到五堵，改搭火車至
    臺北再搭捷運回去（參見本院八十九年九月二日訊問筆錄）等語，參以被告自承
    該車被攔檢之地點業已過了汐止收費站，足徵被告確於鄭智偉離去後駕駛上開自
    小客車行駛一段路程後才於駕駛座上睡著。雖證人鄭智偉嗣於本院審理時改口稱
    ：後來伊回去再想，認為應係將車停在過了汐止收費站，第一次停車後，又再開
    了一段（參見本院八十九年九月二十五日審理筆錄）云云，惟既有此情，何以在
    本院第一次訊問時隻字未提？顯係事後與被告串供後始改口附合其詞，自不可採
    。退萬步言，縱使證人鄭智偉嗣後所言屬實，然鄭智偉始終堅稱係停放於路肩，
    與證人乙○○所見亦屬有異，被告顯有酒後駕車之情事無誤。
  (二)而依卷附醫學文獻資料所示，呼氣酒精濃度逾○‧五ＭＧ／Ｌ時，將造成反映較
    慢、感覺減低、影響駕駛之輕型中度酒精中毒症狀，此有行政院國軍退除役官兵
    輔導委員會臺北榮民總醫院八十八年八月五日（八八）北總內字第二六八六八號
    函一份附卷可按，足證被告於肇事時顯已達不能安全駕駛動力交通工具之程度甚
    明，事證明確，其犯行洵堪認定，應依法論科。
二、核被告所為，係犯刑法第一百八十五條之三服用酒類不能安全駕駛動力交通工具
    而駕駛罪。爰審酌被告之生活狀況、品行、酒後駕駛車輛對於公眾交通安全為害
    甚大，稍有不慎極易釀成重大車禍及犯罪後猶飾詞圖卸，尚無悔意等一切情狀，
    量處如主文所示之刑，並諭知易服勞役之折算標準，以示懲儆。
據上論斷，應依刑事訴訟法第四百五十二條、第二百九十九條第一項前段，刑法第一
百八十五條之三、第四十二條第二項，罰金罰鍰提高標準條例第二條，判決如主文。
本案經檢察官陳傳宗到庭執行職務
中      華      民      國    八十九    年      十      月      九      日
                                  臺灣士林地方法院刑事第二庭
                                          法  官
右正本證明與原本無異。
如不服本判決，應於判決送達後十日內，向本院提出上訴狀。
                                          書記官
中    華    民    國      八十        年              月              日


司法院資訊處製作；財團法人民間司法改革基金會備份。
